臺灣臺北地方法院民事簡易判決
111年度店簡字第485號
                                    111年度店簡字第502號
原      告  張紹群  
訴訟代理人  張禹堂  
被      告  張凱盛  
                      送達代收人  張曾清鳳  住○○段000號0樓
            湯弘安  
上列當事人間請求損害賠償(交通)事件，本院於民國111年11月1
日言詞辯論終結，判決如下：
    主      文
被告應連帶給付原告新臺幣壹拾陸萬參仟玖佰壹拾壹元，及被告
湯弘安自民國一一一年一月十三日起、被告張凱盛自民國一一一
年一月二十日起，均至清償日止，按週年利率百分之五計算之利
息。
原告其餘之訴駁回。
訴訟費用（減縮部分除外）新臺幣參仟柒佰伍拾元由被告連帶負
擔新臺幣壹仟柒佰柒拾捌元，餘由原告負擔。
本判決原告勝訴部分得假執行。但被告如以新臺幣壹拾陸萬參仟
玖佰壹拾壹元為原告預供擔保，得免為假執行。
    事實及理由
壹、程序方面
一、按分別提起之數宗訴訟，其訴訟標的相牽連或得以一訴主張
    者，法院得命合併辯論。命合併辯論之數宗訴訟，得合併裁
    判。民事訴訟法第205條第1項、第2項定有明文。查，本院1
    11年度店簡字第485號、第502號事件係原告本於同一交通事
    故訴請被告張凱盛、湯弘安賠償，則兩事件相關基礎事實有
    所重疊，本得以一訴主張，合併審理並無窒礙難行之處，有
    助於為全盤考量以解決紛爭，爰依上開規定命合併辯論，並
    合併判決。
二、按訴狀送達後，原告不得將原訴變更或追加他訴，但請求之
    基礎事實同一、減縮應受判決事項之聲明者，不在此限。民
    事訴訟法第255條第1項第3款定有明文。查，本件原告原請
    求湯弘安、張凱盛分別給付新臺幣（下同）420,628元及利
    息，嗣於民國111年7月8日言詞辯論期日變更請求被告應連
    帶給付原告345,776元及利息，核與前揭規定相符，應予准
    許。
貳、實體方面
一、原告主張：被告張凱盛於民國109年7月7日下午1時4分許，
    騎乘車牌000-000號普通重型機車（下稱A車）附載原告，沿
    新北市新店區大豐路16巷由西往東行駛，行至該巷與新北市
    新店區北新路3段65巷、二十張路33巷18弄口（下稱系爭路
    口）欲左轉進入新北市新店區北新路3段65巷時，疏未注意
    轉彎車應讓直行車先行，適被告湯弘安騎乘車牌000-0000號
    普通重型機車（下稱B車）沿新北市新店區北新路3段65巷由
    西往東行駛，亦疏未注意車前狀況，致兩車發生碰撞，原告
    因此受有右側鎖骨粉碎性、移位性骨折、胸部挫傷、四肢及
    臉部多處擦挫傷之傷害（下稱系爭傷害）。被告應賠償之項
    目、金額均如附表所示，爰依侵權行為之法律關係提起本件
    訴訟，並聲明：被告應連帶給付原告345,776元，及起訴狀
    繕本送達翌日起至清償日止，按週年利率5%計算之利息。
二、被告部分
　㈠、被告張凱盛以：原告於案發前並無工作，亦無就職計畫，
      應無所謂「停業損失」，原告事故時所著衣物、眼鏡等縱
      有毀損亦應扣除折舊，且原告請求之慰撫金及賠償金額均
      屬過高等語，資為抗辯，並聲明：㊀原告之訴駁回；㊁如受
      不利之判決，願供擔保請准宣告免為假執行。
　㈡、被告湯弘安以：原告所舉財物損失為其日常生活即會發生
      之開銷，亦未經原告證明與本件事故無關，不得請求被告
      賠償；原告未證明其於事故時有工作，無收入損失可言，
      其出席調解、開庭請假、交通費用亦與本件事故無關，應
      由原告自行負擔等語，資為抗辯，並聲明：㊀原告之訴駁
      回；㊁如受不利之判決，願供擔保請准宣告免為假執行。
三、本院之判斷：
  ㈠、按因故意或過失，不法侵害他人之權利者，負損害賠償責
      任。數人共同不法侵害他人之權利者，連帶負損害賠償責
      任。汽車、機車或其他非依軌道行使之動力車輛，在使用
      中加損害於他人者，駕駛人應賠償因此所生之損害。民法
      第184條第1項、第185條第1項、第191條之2前段分別定有
      明文。又民事之共同侵權行為（狹義的共同侵權行為，即
      加害行為）與刑事上之共同正犯，其構成要件並不完全相
      同，共同侵權行為人間不以有意思聯絡為必要，數人因過
      失不法侵害他人之權利，苟各行為人之過失行為，均為其
      所生損害共同原因，即所謂行為關連共同，亦足成立共同
      侵權行為，依民法第185條第1項前段之規定，各過失行為
      人對於被害人應負全部損害之連帶賠償責任（司法院66年
      6月1日(66)院臺參字第0578號令例變字第1號、最高法院6
      7年台上字第1737號判例意旨參照）。查：
　　１、被告張凱盛於109年7月7日下午1時4分許，騎乘A車附載
        原告，沿新北市新店區大豐路16巷由西往東行駛，行至
        系爭路口欲左轉進入新北市新店區北新路3段65巷時，
        疏未注意轉彎車應讓直行車先行，適被告湯弘安騎乘B
        車沿新北市新店區北新路3段65巷由西往東行駛，亦超
        速且疏未注意車前狀況，致兩車發生碰撞（下稱系爭事
        故），原告因此受有系爭傷害等節，有新北市政府警察
        局新店分局交通案卷（含A2類道路交通事故現場圖、調
        查報告表、談話紀錄表、現場照片）、新北市車輛行車
        事故鑑定會新北裁鑑字第1105196261號鑑定意見書、新
        北市車輛行車事故鑑定覆議會新北覆議0000000號鑑定
        覆議意見書、耕莘醫院診斷證明書附卷可稽（本院111
        年度店簡字第485號卷【下稱485號卷】第39、77至95頁
        ），亦為兩造所不爭執（485號卷第118頁），堪信為真
        。
　　２、是被告張凱盛、湯弘安2人（下合稱被告等2人）之過失
        駕駛行為，均為原告因系爭事故受有系爭傷害之原因，
        依前揭法條及說明，被告等2人自應就原告因此所受損
        害連帶負賠償之責。至渠等就系爭事故發生或有主因、
        次因之別，惟此僅為其就賠償金額如何進行內部分攤之
        問題，原告依民法第273條規定本得對被告等2人為全部
        賠償之請求，被告不得抗辯僅按其責任比例賠償。
  ㈡、茲就原告請求之各項賠償，審酌如下：　
　　１、醫療費用96,830元：
　　　　原告因系爭事故受有系爭傷害，在耕莘醫院急診外科、
        骨科、復健科就診及進行手術，計支出醫療費用96,830
        元，經原告提出診斷證明書、醫療單據為證（485號卷
        第17至25頁），且為被告所不爭（485號卷第119頁），
        堪信為真，原告此部分之賠償請求，自應准許。
　　２、看護費用45,600元：
　　　　此部分經原告陳明109年7月7日至14日住院期間、同年
        月15日出院至18日、合計12日均由其胞弟全日看護，同
        年7月19日至8月5日共18日則由其胞弟半日看護，其相
        當於看護費用之支出應以全日2,000元、半日1,200元計
        算，亦有載明原告「因活動不便、日常生活需他人協助
        照護1個月」之診斷證明書為證（485號卷第39頁），亦
        為被告所不爭執（485號卷第120頁），原告此部分請求
        亦屬有據。
　　３、醫療相關雜費7,333元：
　　　　原告主張其因系爭事故支出外傷藥材費、復健費、營養
        費合計7,333元，已提出醫療單據、發票為證（485號卷
        第27至33、43頁），被告亦均不爭執（485號卷第119至
        120頁），原告此部分請求，當屬可採。
　　４、交通費用3,975元：
　　　　原告固主張因系爭事故其本人或家屬需往返醫院就診、
        復健或陪同，暨出席開調解委員會、開庭之需要，而支
        出上開交通費用，惟原告家屬因陪同而發生支出，並非
        原告本人因系爭事故支出之費用，自不得以自己名義向
        被告求償；是否親自或委託代理人出席調解、開庭，係
        個人行使權利之選擇，縱令有支出費用，亦難信與系爭
        事故有因果關係。是本件原告得請求，應限於其個人因
        就診（依醫療單據，其日期為109年7月21日、8月4日、
        9月8日、10月13日、11月17日、110年1月12日）及復健
        （依醫療單據，其日期為109年8月7日、8月13日、8月2
        0日、8月24日、8月31日、9月21日）而支出之交通費用
        ，參以被告不爭執原告有搭乘計程車之必要（485號卷
        第120頁），並佐以前揭醫療單據所示就診及復健之日
        期，堪信原告得請求上開12日往返醫院及109年7月14日
        返家之交通費用共計25趟次，其車資依民事訴訟法第22
        2條第2項規定並參酌計程車網路估價，認應以每趟80元
        計算，總金額為2,000元，原告請求於該金額範圍內尚
        屬可取。至原告雖提出部分計程車乘車證明，惟其記載
        車資金額逾200元，實難信確係自其住家往返醫院之收
        據，並不可採。
　　５、停業之損失費83,000元：　　
　　　　按損害賠償，除法律另有規定或契約另有訂定外，應以
        填補債權人所受損害及所失利益為限。依通常情形或依
        已定之計劃、設備或其他特別情事，可得預期之利益，
        視為所失利益。民法第216條定有明文。又所謂所失利
        益指新財產之取得，因損害事實之發生而受妨害之消極
        損害，此固非以現實有此具體利益為限，惟該可得預期
        之利益，亦僅有取得利益之希望或可能為已足，尚須依
        通常情形，或依已定之計畫、設備或其他特別情事，有
        客觀之確定性始得稱之（最高法院109年台上字3268號
        判決意旨參照）。查，原告因系爭事故需休養3個月，
        雖經其提出診斷證明書為證（485號卷第39頁），亦為
        被告所不爭，惟原告既於系爭事故時並無工作，為其言
        詞辯論時自承（485號卷第121頁），復未舉證當時有就
        職計畫或其他工作收入之證明，自難信其確因系爭事故
        而受有不能收取合理可預期工作收入之損失。至其後續
        因出席調解、出庭而請假，無論其當時是否已有工作，
        均係其個人行使權利之選擇，縱令有支出費用，亦難信
        與系爭事故有因果關係，自不得請求被告賠償。
　  ６、財產損失費18,890元：
　　　　又按不法毀損他人之物者，被害人得請求賠償其物因毀
        損所減少之價額，民法第196條定有明文；又物被毀損
        時，被害人除得前揭規定請求賠償外，並不排除民法第
        213至215條之適用；依民法第196條請求賠償物被毀損
        所減少之價額得以修復費用為估定之標準，但以必要者
        為限（例如︰修理材料以新品換舊品，應予折舊）。最
        高法院77年度第9次民事庭會議決議可資參照。查：
　　　⑴、原告主張其系爭事故當時有配戴眼鏡、穿著褲子及鞋
          子，依序以14,730元、2,580元、1,580元購入，均因
          系爭事故毀損，並提出受損照片、標價為證（485號
          卷第135至137頁）。其中眼鏡鏡框因此受損乙節，被
          告並未爭執，而實務上因鏡片均係配合鏡框裁切，倘
          鏡框不能使用即須整付更換，尚合常情，應信原告確
          有請求更換之必要。其賠償金額參酌被告購入該眼鏡
          至今以1年有餘，依民事訴訟法第222條第2項、前揭
          規定及說明，酌定其價值為7,000元。原告雖主張損
          害賠償應回復至「損害未發生之應有狀態」，故無扣
          除折舊之問題，惟物件價值本會因使用時間長短而減
          損，舊品之價值自不應與新品同視，所述並非可取。
          至被告湯弘安辯稱此為原告生活支出與系爭事故並無
          關聯，惟原告因系爭事故使原配戴之眼鏡毀損而須另
          行配置新眼鏡，與事故發生自有因果關係，被告湯弘
          安前揭抗辯，並不可採。
　　　⑵、至請求賠償褲子、鞋子損毀部分，被告否認原告所提
          相片、標價與原告於事故時所著褲子、鞋子同一，原
          告所提鞋子受損照片無法辨識是否為系爭事故所致，
          亦未能舉證確有如其所稱因動手術必要而剪除破壞褲
          子之情形，則其此部分賠償請求，自難准許。
　　７、後續治療費85,000元：
　　　　原告雖主張其有住院進行第2次手術拆除前先前手術所
        植入鋼板之必要，預計費用按前次手術之7折計算，另
        須休養及專人照護5日，共計需85,000元，惟原告植入
        鋼板固定物材質為鈦金屬，骨折癒合後如無持續有異物
        或不情形，無須進行移除手術，如需進行通常可以健保
        給付方式進行，病患須自負約10％之部分負擔，其住院
        天數約3日、患肢3個月內不宜劇烈活動，住院期間有專
        人協助較好，有耕莘醫院函存卷可查（485號卷第157、
        169頁），則原告前開費用估計均係其個人推算，並無
        客觀證據可佐，其後續方提出自身有藥物過敏之診療計
        畫同意書（485號卷第183頁），亦不能證明其有進行後
        續拆除鋼板固定物手術必要、手術費用確如其所陳，是
        此部分之請求，尚乏所據。
　　８、非財產上損害賠償80,000元：
　　　　再按不法侵害他人之身體、健康者，被害人雖非財產上
        之損害，亦得請求賠償相當之金額。民法第195條第1項
        定有明文。法院決定非財產上損害賠償之金額多寡，應
        斟酌雙方之身分、地位、經濟狀況、加害程度、被害人
        所遭受之痛苦情況及其他各種情形，以核定相當之數額
        （最高法院51年台上字第223號判例、96年度台上字第5
        13號、100年度台上字第2004號判決意旨參照）。查：
　　　⑴、原告因系爭事故受有系爭傷害，而被告張凱盛、湯弘
          安就系爭事故分別有轉彎車未禮讓直行車先行、未注
          意車前狀況之過失，已說明如上，原告自受有精神上
          痛苦而得請求被告賠償非財產上損害甚明。次查，原
          告自述學歷為大學畢業、在民間企業上班、需撫養父
          親、家庭經濟狀況小康，其110年度之給付總額為88,
           797元、財產總額為0元；被告張凱盛為大學畢業，
          從事服務業，需扶養母親，家庭經濟狀況普通，其11
          0年度之給付總額為317,697元，財產總額為0元；被
          告湯弘安為大學在學，有打工，無須扶養親屬，家庭
          經濟狀況普通，其110年度之給付總額及財產總額均
          為0元等節，經兩造於言詞辯論期日陳明（485號卷第
          149至150頁），並有本院依職權調閱之稅務電子閘門
          財產所得調件明細表各1份可查（存資料袋）。
　　　⑵、本院審酌兩造身分、經濟能力、被告加害行為即本件
          過失駕駛行為、原告所受系爭傷害、原告自述因系爭
          事故、後續賠償協商影響其精神及情緒等一切情狀，
          認原告請求被告賠償非財產上之損害80,000元尚為適
          當，應可准許。
　　８、綜上，原告得請求被告等2人連帶賠償之金額為238,763
        元【計算式：96,830＋45,600＋7,333＋2,000＋0＋7, 000＋0
        ＋80,000＝238,763】。
　㈢、再查，原告因本件事故已受領強制險74,852元，有保單查
      詢畫面存卷可查（485號卷第113頁），亦為原告所不爭執
      （485號卷第113頁），是本件原告得請求賠償之金額扣除
      前揭已給付金額後，原告尚得請求163,911元【計算式：2
      38,763－74,852＝163,911】。　　　　　
　㈢、末按給付無確定期限者，債務人於債權人得請求給付時，
      經其催告而未為給付，自受催告時起，負遲延責任；其經
      債權人起訴而送達訴狀，與催告有同一之效力；遲延之債
      務，以支付金錢為標的者，債權人得請求依法定利率計算
      之遲延利息；應付利息之債務，其利率未經約定，亦無法
      律可據者，週年利率為5%，民法第229條第2項、第233條
      第1項前段及第203條分別定有明文。本件係屬侵權行為損
      害賠償之債，屬無確定期限者，又係以支付金錢為標的，
      依前揭規定，原告請求給付自起訴狀繕本送達翌日即被告
      張凱盛自111年1月20日（485號卷第49頁送達證書）、被
      告湯弘安自111年1月13日（本院111年度審交簡附民字第4
      號卷第19頁送達證書）起至清償日止，按法定利率5％計算
      之遲延利息，應屬有據。
四、從而，原告依侵權行為之法律關係，請求被告等2人連帶給
    付如主文第1項所示之金額，為有理由，應予准許。逾此範
    圍之請求，為無理由，應予駁回。
五、本件原告勝訴部分係適用簡易程序為被告敗訴之判決，依民
    事訴訟法第389條第1項第3款規定，應依職權宣告假執行。
    又被告均陳明願供擔保，聲請宣告免為假執行，核無不合，
    爰酌定相當擔保金額准許之。
六、本件事證已臻明確，兩造其餘攻擊防禦方法及所提證據，經
    本院斟酌後，核與判決結果不生影響，爰不另逐一論述。
七、訴訟費用負擔之依據：民事訴訟法第79條、第85條第2項。
    並依職權確定訴訟費用額為3,750元（即減縮後裁判費）如
    主文第3項所示。
中　　華　　民　　國　　111 　年　　12　　月　　2 　　日
                  新店簡易庭法  官　林志煌
上正本證明與原本無異。
如不服本判決，應於判決送達後20日內向本院提出上訴狀（須按
他造當事人之人數附繕本），並表明上訴理由。
如委任律師提起上訴者，應一併繳納上訴審裁判費。
中　　華　　民　　國　　111 　年　　12　　月　　2 　　日
                            書記官  周怡伶
附表：（金額單位均為新臺幣）
編號 項目 描述 金額 1 已發生醫療費用 前往新店耕莘醫院就診 96,830元 2 看護費用 全日看護12日、每日以2,000元計 半日看護18日、每日以1,200元計 45,600元 3 醫療相關雜費 外傷藥材費、復健費3,483元；營養費3,850元 7,333元 4 交通費用 醫療、勘查/調閱、調解、出庭等 3,975元 5 停業損失費 受傷無法投入職場3個月、每月薪資以25,000元。另出席調解、鑑定各2次，各以2,000元/次計 83,000元 6 財產損失費 眼鏡、褲子、鞋子等因事故受損 18,890元 7 後續治療費 進行第2次手續取出鋼板，預計醫療費用67,400元、需全日看護2日＋半日看護3日（看護費用7,600元）、該5日期間不能工作損失以10,000元計 85,000元 8 非財產上損害賠償  80,000元 小計   420,628元 (減)已受領強制險   -74,852元 總計   345,776元